SpellChecking/SpellCheckingTests/bin/Debug/Dictionaries/uyghur.aff
FLAG num
SFX 3047 Y 1
SFX 3047 д мизни д
SFX 1929 Y 1
SFX 1929 ш қлишиш ш
SFX 4658 Y 1
SFX 4658 а майла а
SFX 4750 Y 1
SFX 4750 а исидиму а
SFX 2908 Y 1
SFX 2908 л нларниң л
SFX 1073 Y 1
SFX 1073 м нларниң м
SFX 4106 Y 1
SFX 4106 к мизни к
SFX 1511 Y 1
SFX 1511 и үрүштин и
SFX 2102 Y 1
SFX 2102 л мизни л
SFX 2580 Y 1
SFX 2580 р лириниң р
SFX 700 Y 1
SFX 700 с лириниң с
SFX 2698 Y 1
SFX 2698 т лириниң т
SFX 2348 Y 1
SFX 2348 д рин д
SFX 2180 Y 1
SFX 2180 л майла л
SFX 3137 Y 1
SFX 3137 и үпту и
SFX 3064 Y 1
SFX 3064 ш лириниң ш
SFX 4485 Y 1
SFX 4485 и ениң и
SFX 2919 Y 1
SFX 2919 с мизни с
SFX 2372 Y 1
SFX 2372 к лай к
SFX 955 Y 1
SFX 955 ш мизни ш
SFX 188 Y 1
SFX 188 ң ветип ң
SFX 2900 Y 1
SFX 2900 т рин т
SFX 4484 Y 1
SFX 4484 у ениң у
SFX 371 Y 1
SFX 371 а ип а
SFX 300 Y 1
SFX 300 а ичи а
SFX 412 Y 1
SFX 412 а иларда а
SFX 3579 Y 1
SFX 3579 д ип д
SFX 424 Y 1
SFX 424 а ишиду а
SFX 307 Y 1
SFX 307 и чилик и
SFX 2511 Y 1
SFX 2511 ң велишти ң
SFX 601 Y 1
SFX 601 қ му қ
SFX 4569 Y 1
SFX 4569 л чилик л
SFX 2436 Y 1
SFX 2436 м чилик м
SFX 2331 Y 1
SFX 2331 н чилик н
SFX 2047 Y 1
SFX 2047 л ип л
SFX 3483 Y 1
SFX 3483 п чилик п
SFX 2714 Y 1
SFX 2714 м ип м
SFX 1848 Y 1
SFX 1848 а ириңларни а
SFX 919 Y 1
SFX 919 о ип о
SFX 3168 Y 1
SFX 3168 а турушмақ а
SFX 4741 Y 1
SFX 4741 о ишиду о
SFX 2510 Y 1
SFX 2510 ң ветәй ң
SFX 3688 Y 1
SFX 3688 к ниватиду к
SFX 1293 Y 1
SFX 1293 к лла к
SFX 1412 Y 1
SFX 1412 ш ип ш
SFX 661 Y 1
SFX 661 ң валидиған ң
SFX 3748 Y 1
SFX 3748 ш ишиду ш
SFX 4151 Y 1
SFX 4151 н йттиң н
SFX 1799 Y 1
SFX 1799 и гиму и
SFX 3635 Y 1
SFX 3635 д шиду д
SFX 3120 Y 1
SFX 3120 м гиму м
SFX 4625 Y 1
SFX 4625 д ниңму д
SFX 3771 Y 1
SFX 3771 а илашқа а
SFX 2614 Y 1
SFX 2614 т дум т
SFX 3472 Y 1
SFX 3472 р шмақчи р
SFX 3801 Y 1
SFX 3801 и әрлик и
SFX 3966 Y 1
SFX 3966 а иқлириға а
SFX 153 Y 1
SFX 153 и чанлиқ и
SFX 1486 Y 1
SFX 1486 л ниңму л
SFX 344 Y 1
SFX 344 м ниңму м
SFX 4025 Y 1
SFX 4025 м ңниму м
SFX 3121 Y 1
SFX 3121 и ги и
SFX 4832 Y 1
SFX 4832 п ңниму п
SFX 2157 Y 1
SFX 2157 р шиду р
SFX 1700 Y 1
SFX 1700 к ги к
SFX 4007 Y 1
SFX 4007 п валай п
SFX 2435 Y 1
SFX 2435 с шиду с
SFX 2439 Y 1
SFX 2439 и уңларни и
SFX 1532 Y 1
SFX 1532 и урмаслиқ и
SFX 1897 Y 1
SFX 1897 қ лириниң қ
SFX 4457 Y 1
SFX 4457 қ имақ қ
SFX 581 Y 1
SFX 581 а ма а
SFX 3677 Y 1
SFX 3677 ш нмәйду ш
SFX 1438 Y 1
SFX 1438 қ нларниң қ
SFX 3707 Y 1
SFX 3707 д ма д
SFX 2752 Y 1
SFX 2752 ш қлатмақ ш
SFX 4661 Y 1
SFX 4661 з ма з
SFX 1139 Y 1
SFX 1139 а илип а
SFX 1828 Y 1
SFX 1828 к ма к
SFX 2034 Y 1
SFX 2034 л мида л
SFX 2222 Y 1
SFX 2222 а әй а
SFX 215 Y 1
SFX 215 л ма л
SFX 3474 Y 1
SFX 3474 д шкә д
SFX 3531 Y 1
SFX 3531 қ майла қ
SFX 4864 Y 1
SFX 4864 з шкә з
SFX 1116 Y 1
SFX 1116 е әй е
SFX 3403 Y 1
SFX 3403 а исниң а
SFX 1323 Y 1
SFX 1323 л млири л
SFX 441 Y 1
SFX 441 и әй и
SFX 3987 Y 1
SFX 3987 л илип л
SFX 4660 Y 1
SFX 4660 р ма р
SFX 3586 Y 1
SFX 3586 о илип о
SFX 3076 Y 1
SFX 3076 қ лай қ
SFX 2924 Y 1
SFX 2924 с ма с
SFX 4049 Y 1
SFX 4049 и чилиқиниң и
SFX 2459 Y 1
SFX 2459 т ма т
SFX 4250 Y 1
SFX 4250 п әй п
SFX 4926 Y 1
SFX 4926 к нләрни к
SFX 2947 Y 1
SFX 2947 к йсиләр к
SFX 1827 Y 1
SFX 1827 ш ма ш
SFX 439 Y 1
SFX 439 а лирини а
SFX 320 Y 1
SFX 320 р шкә р
SFX 3679 Y 1
SFX 3679 м нләрни м
SFX 2646 Y 1
SFX 2646 с шкә с
SFX 655 Y 1
SFX 655 т шкә т
SFX 1183 Y 1
SFX 1183 к лиш к
SFX 908 Y 1
SFX 908 н йсиләр н
SFX 685 Y 1
SFX 685 д лирини д
SFX 398 Y 1
SFX 398 у әй у
SFX 3098 Y 1
SFX 3098 ш илип ш
SFX 3756 Y 1
SFX 3756 с исниң с
SFX 772 Y 1
SFX 772 к лирини к
SFX 3961 Y 1
SFX 3961 с йсиләр с
SFX 229 Y 1
SFX 229 а иғаниди а
SFX 4374 Y 1
SFX 4374 қ лғанлар қ
SFX 1238 Y 1
SFX 1238 а имас а
SFX 1889 Y 1
SFX 1889 қ нишиға қ
SFX 4868 Y 1
SFX 4868 и чуқ и
SFX 1597 Y 1
SFX 1597 р лирини р
SFX 135 Y 1
SFX 135 ш лиш ш
SFX 527 Y 1
SFX 527 с лирини с
SFX 2412 Y 1
SFX 2412 а әрнила а
SFX 2859 Y 1
SFX 2859 ң ватқанларни ң
SFX 4068 Y 1
SFX 4068 з сниң з
SFX 1899 Y 1
SFX 1899 т лирини т
SFX 2265 Y 1
SFX 2265 к ләт к
SFX 3075 Y 1
SFX 3075 қ ламду қ
SFX 3036 Y 1
SFX 3036 қ ниватиду қ
SFX 1898 Y 1
SFX 1898 ш лирини ш
SFX 3714 Y 1
SFX 3714 қ лла қ
SFX 369 Y 1
SFX 369 и уридиған и
SFX 1621 Y 1
SFX 1621 и уштин и
SFX 2141 Y 1
SFX 2141 и үрүшигә и
SFX 2505 Y 1
SFX 2505 т диңиз т
SFX 1729 Y 1
SFX 1729 а лиқини а
SFX 1881 Y 1
SFX 1881 р сниң р
SFX 2106 Y 1
SFX 2106 д лиқини д
SFX 3307 Y 1
SFX 3307 а қи а
SFX 3141 Y 1
SFX 3141 д қи д
SFX 4686 Y 1
SFX 4686 к лиқини к
SFX 449 Y 1
SFX 449 ң гиму ң
SFX 2520 Y 1
SFX 2520 а әйдиған а
SFX 1268 Y 1
SFX 1268 а иридинму а
SFX 1111 Y 1
SFX 1111 а инишни а
SFX 764 Y 1
SFX 764 р штурушмақ р
SFX 3229 Y 1
SFX 3229 а лер а
SFX 1704 Y 1
SFX 1704 и әйдиған и
SFX 3292 Y 1
SFX 3292 и әтму и
SFX 4994 Y 1
SFX 4994 с лиқини с
SFX 903 Y 1
SFX 903 а икниң а
SFX 705 Y 1
SFX 705 ң валай ң
SFX 1146 Y 1
SFX 1146 р қи р
SFX 2634 Y 1
SFX 2634 с қи с
SFX 2617 Y 1
SFX 2617 ң вәткили ң
SFX 2991 Y 1
SFX 2991 и үримиз и
SFX 2301 Y 1
SFX 2301 ң ги ң
SFX 1278 Y 1
SFX 1278 и үрүлди и
SFX 393 Y 1
SFX 393 ш қи ш
SFX 164 Y 1
SFX 164 а дин а
SFX 3430 Y 1
SFX 3430 б дин б
SFX 2417 Y 1
SFX 2417 у әйдиған у
SFX 2855 Y 1
SFX 2855 ң вәтсәк ң
SFX 4159 Y 1
SFX 4159 н йдуки н
SFX 2677 Y 1
SFX 2677 л нмақ л
SFX 801 Y 1
SFX 801 м нмақ м
SFX 1606 Y 1
SFX 1606 а ишида а
SFX 573 Y 1
SFX 573 қ ма қ
SFX 1989 Y 1
SFX 1989 а дуруп а
SFX 1255 Y 1
SFX 1255 р нмақ р
SFX 144 Y 1
SFX 144 т дин т
SFX 1747 Y 1
SFX 1747 х дин х
SFX 3212 Y 1
SFX 3212 д ләргә д
SFX 75 Y 1
SFX 75 ш нмақ ш
SFX 4174 Y 1
SFX 4174 а итиштин а
SFX 448 Y 1
SFX 448 а иниши а
SFX 4688 Y 1
SFX 4688 ш лишкә ш
SFX 1301 Y 1
SFX 1301 қ йсиләр қ
SFX 2363 Y 1
SFX 2363 к ләргә к
SFX 1596 Y 1
SFX 1596 қ лиш қ
SFX 184 Y 1
SFX 184 и урушмақ и
SFX 4486 Y 1
SFX 4486 а дуң а
SFX 985 Y 1
SFX 985 м ңизда м
SFX 4742 Y 1
SFX 4742 ш ишида ш
SFX 1385 Y 1
SFX 1385 ү әй ү
SFX 958 Y 1
SFX 958 қ лирини қ
SFX 3867 Y 1
SFX 3867 д риди д
SFX 3477 Y 1
SFX 3477 д шида д
SFX 2570 Y 1
SFX 2570 с ләргә с
SFX 1602 Y 1
SFX 1602 ш книң ш
SFX 4616 Y 1
SFX 4616 а ограф а
SFX 2401 Y 1
SFX 2401 т дуң т
SFX 829 Y 1
SFX 829 а әрдики а
SFX 1463 Y 1
SFX 1463 к гүч к
SFX 4282 Y 1
SFX 4282 с шида с
SFX 349 Y 1
SFX 349 а әрдә а
SFX 4355 Y 1
SFX 4355 к мға к
SFX 4242 Y 1
SFX 4242 и әрдики и
SFX 646 Y 1
SFX 646 к ниши к
SFX 499 Y 1
SFX 499 л мға л
SFX 346 Y 1
SFX 346 а иғини а
SFX 1176 Y 1
SFX 1176 м ниши м
SFX 2413 Y 1
SFX 2413 и әрдә и
SFX 1024 Y 1
SFX 1024 ғ қи ғ
SFX 2365 Y 1
SFX 2365 қ лиқини қ
SFX 2063 Y 1
SFX 2063 ң веридиған ң
SFX 622 Y 1
SFX 622 ш мға ш
SFX 2553 Y 1
SFX 2553 д сидин д
SFX 2123 Y 1
SFX 2123 а исақму а
SFX 2165 Y 1
SFX 2165 з сидин з
SFX 3622 Y 1
SFX 3622 а ғини а
SFX 4297 Y 1
SFX 4297 и уралмиған и
SFX 1841 Y 1
SFX 1841 и йе и
SFX 1399 Y 1
SFX 1399 к лидин к
SFX 2639 Y 1
SFX 2639 д ғини д
SFX 1040 Y 1
SFX 1040 а итидиған а
SFX 1029 Y 1
SFX 1029 р сидин р
SFX 3496 Y 1
SFX 3496 т сидин т
SFX 4500 Y 1
SFX 4500 п ветимән п
SFX 2590 Y 1
SFX 2590 а лайду а
SFX 1770 Y 1
SFX 1770 қ нмақ қ
SFX 4136 Y 1
SFX 4136 р лдишиш р
SFX 1333 Y 1
SFX 1333 а инимни а
SFX 5 Y 1
SFX 5 а ила а
SFX 1530 Y 1
SFX 1530 и уруң и
SFX 4414 Y 1
SFX 4414 к лайду к
SFX 4778 Y 1
SFX 4778 а ивелишқа а
SFX 2521 Y 1
SFX 2521 и үңни и
SFX 4543 Y 1
SFX 4543 т ғини т
SFX 17 Y 1
SFX 17 а ичә а
SFX 1337 Y 1
SFX 1337 л ила л
SFX 4718 Y 1
SFX 4718 ю йе ю
SFX 1458 Y 1
SFX 1458 н ила н
SFX 797 Y 1
SFX 797 ш ғини ш
SFX 1309 Y 1
SFX 1309 о ила о
SFX 4646 Y 1
SFX 4646 л милири л
SFX 701 Y 1
SFX 701 р лайду р
SFX 3133 Y 1
SFX 3133 ү әниди ү
SFX 961 Y 1
SFX 961 қ книң қ
SFX 3752 Y 1
SFX 3752 л ичә л
SFX 3751 Y 1
SFX 3751 о ичә о
SFX 582 Y 1
SFX 582 а луқ а
SFX 4116 Y 1
SFX 4116 д луқ д
SFX 3670 Y 1
SFX 3670 й пә й
SFX 2290 Y 1
SFX 2290 а ириңлар а
SFX 3377 Y 1
SFX 3377 к луқ к
SFX 1271 Y 1
SFX 1271 а илан а
SFX 4777 Y 1
SFX 4777 ш ивелишқа ш
SFX 1419 Y 1
SFX 1419 и әмгә и
SFX 2667 Y 1
SFX 2667 д ру д
SFX 531 Y 1
SFX 531 п велиш п
SFX 4115 Y 1
SFX 4115 р луқ р
SFX 3923 Y 1
SFX 3923 с луқ с
SFX 1359 Y 1
SFX 1359 а миған а
SFX 4101 Y 1
SFX 4101 д миған д
SFX 4767 Y 1
SFX 4767 а иливатқан а
SFX 2418 Y 1
SFX 2418 и үрүлүши и
SFX 4925 Y 1
SFX 4925 м нмас м
SFX 2031 Y 1
SFX 2031 қ мға қ
SFX 600 Y 1
SFX 600 қ ниши қ
SFX 991 Y 1
SFX 991 л миған л
SFX 1563 Y 1
SFX 1563 и үрмәй и
SFX 3773 Y 1
SFX 3773 а иклик а
SFX 3888 Y 1
SFX 3888 к нишиш к
SFX 1967 Y 1
SFX 1967 к лд к
SFX 1869 Y 1
SFX 1869 з ңиз з
SFX 2645 Y 1
SFX 2645 р штуруши р
SFX 3353 Y 1
SFX 3353 м нишиш м
SFX 1207 Y 1
SFX 1207 й ңиз й
SFX 19 Y 1
SFX 19 м ңиз м
SFX 800 Y 1
SFX 800 и улла и
SFX 379 Y 1
SFX 379 н ңиз н
SFX 319 Y 1
SFX 319 п ңиз п
SFX 2556 Y 1
SFX 2556 й пниң й
SFX 4405 Y 1
SFX 4405 р лд р
SFX 2168 Y 1
SFX 2168 н пниң н
SFX 1884 Y 1
SFX 1884 й птикәнмән й
SFX 3904 Y 1
SFX 3904 ш миған ш
SFX 3355 Y 1
SFX 3355 қ нипла қ
SFX 3300 Y 1
SFX 3300 ч ңиз ч
SFX 347 Y 1
SFX 347 а иниму а
SFX 4126 Y 1
SFX 4126 д лириниму д
SFX 2229 Y 1
SFX 2229 ш ңиз ш
SFX 172 Y 1
SFX 172 п вататти п
SFX 3683 Y 1
SFX 3683 к нишниң к
SFX 1246 Y 1
SFX 1246 ю ңиз ю
SFX 4932 Y 1
SFX 4932 м нишниң м
SFX 1295 Y 1
SFX 1295 а латмақ а
SFX 1697 Y 1
SFX 1697 р здин р
SFX 1981 Y 1
SFX 1981 л иниму л
SFX 3094 Y 1
SFX 3094 н иниму н
SFX 2438 Y 1
SFX 2438 и чилардин и
SFX 4757 Y 1
SFX 4757 о иниму о
SFX 3838 Y 1
SFX 3838 м чилардин м
SFX 2003 Y 1
SFX 2003 ш ғиниға ш
SFX 4409 Y 1
SFX 4409 к латмақ к
SFX 1800 Y 1
SFX 1800 ң ветимән ң
SFX 3938 Y 1
SFX 3938 с лириниму с
SFX 1657 Y 1
SFX 1657 р шқиму р
SFX 4552 Y 1
SFX 4552 с шқиму с
SFX 2026 Y 1
SFX 2026 к нни к
SFX 2133 Y 1
SFX 2133 ң вәргән ң
SFX 767 Y 1
SFX 767 л нни л
SFX 327 Y 1
SFX 327 м нни м
SFX 4549 Y 1
SFX 4549 ш ғанлирини ш
SFX 4806 Y 1
SFX 4806 п валғанлиқини п
SFX 1060 Y 1
SFX 1060 қ лайду қ
SFX 2258 Y 1
SFX 2258 а ниму а
SFX 4547 Y 1
SFX 4547 а ғанлиқини а
SFX 3261 Y 1
SFX 3261 а илашқан а
SFX 2559 Y 1
SFX 2559 р нни р
SFX 2173 Y 1
SFX 2173 д ниму д
SFX 4327 Y 1
SFX 4327 т нни т
SFX 1202 Y 1
SFX 1202 д гә д
SFX 2147 Y 1
SFX 2147 д ғанлиқини д
SFX 973 Y 1
SFX 973 з ниму з
SFX 1369 Y 1
SFX 1369 ш клик ш
SFX 382 Y 1
SFX 382 з гә з
SFX 3518 Y 1
SFX 3518 к ниму к
SFX 57 Y 1
SFX 57 и гә и
SFX 469 Y 1
SFX 469 л ниму л
SFX 873 Y 1
SFX 873 й гә й
SFX 4917 Y 1
SFX 4917 а оң а
SFX 47 Y 1
SFX 47 м ниму м
SFX 1798 Y 1
SFX 1798 к гә к
SFX 4705 Y 1
SFX 4705 ш лгәнлик ш
SFX 2057 Y 1
SFX 2057 л гә л
SFX 98 Y 1
SFX 98 м гә м
SFX 1691 Y 1
SFX 1691 а ириғиму а
SFX 550 Y 1
SFX 550 н гә н
SFX 4713 Y 1
SFX 4713 н йчу н
SFX 422 Y 1
SFX 422 п гә п
SFX 3034 Y 1
SFX 3034 с ниму с
SFX 4493 Y 1
SFX 4493 р гә р
SFX 4338 Y 1
SFX 4338 т ниму т
SFX 1925 Y 1
SFX 1925 а әрниңму а
SFX 2571 Y 1
SFX 2571 қ луқ қ
SFX 2300 Y 1
SFX 2300 с гә с
SFX 3998 Y 1
SFX 3998 т гә т
SFX 4536 Y 1
SFX 4536 т җидин т
SFX 3495 Y 1
SFX 3495 а сиңиз а
SFX 4492 Y 1
SFX 4492 ч гә ч
SFX 716 Y 1
SFX 716 ш гә ш
SFX 1003 Y 1
SFX 1003 ш ғанлиқини ш
SFX 1882 Y 1
SFX 1882 д сиңиз д
SFX 4451 Y 1
SFX 4451 а ириңгә а
SFX 4307 Y 1
SFX 4307 з сиңиз з
SFX 264 Y 1
SFX 264 ң велиш ң
SFX 3680 Y 1
SFX 3680 м нлирим м
SFX 3842 Y 1
SFX 3842 и ушуп и
SFX 4419 Y 1
SFX 4419 ш кләргә ш
SFX 2023 Y 1
SFX 2023 а ологийә а
SFX 1717 Y 1
SFX 1717 и удин и
SFX 3787 Y 1
SFX 3787 т дидә т
SFX 1100 Y 1
SFX 1100 қ миған қ
SFX 3494 Y 1
SFX 3494 р сиңиз р
SFX 3173 Y 1
SFX 3173 т сиңиз т
SFX 3724 Y 1
SFX 3724 қ лд қ
SFX 2792 Y 1
SFX 2792 қ нишиш қ
SFX 2591 Y 1
SFX 2591 н йға н
SFX 3085 Y 1
SFX 3085 а иңда а
SFX 2836 Y 1
SFX 2836 а иримизгә а
SFX 4320 Y 1
SFX 4320 й пир й
SFX 4099 Y 1
SFX 4099 л млимақ л
SFX 587 Y 1
SFX 587 й птимән й
SFX 2798 Y 1
SFX 2798 а мәк а
SFX 4914 Y 1
SFX 4914 л птимән л
SFX 2790 Y 1
SFX 2790 қ нишниң қ
SFX 2349 Y 1
SFX 2349 н птимән н
SFX 2452 Y 1
SFX 2452 д мәк д
SFX 4270 Y 1
SFX 4270 ш ғанлиқиниң ш
SFX 126 Y 1
SFX 126 ң вататти ң
SFX 1193 Y 1
SFX 1193 а имдин а
SFX 140 Y 1
SFX 140 к мәк к
SFX 877 Y 1
SFX 877 л мәк л
SFX 1113 Y 1
SFX 1113 а игән а
SFX 3534 Y 1
SFX 3534 к лмәктә к
SFX 2707 Y 1
SFX 2707 қ клик қ
SFX 2939 Y 1
SFX 2939 қ латмақ қ
SFX 3417 Y 1
SFX 3417 л имдин л
SFX 1448 Y 1
SFX 1448 а ларму а
SFX 3097 Y 1
SFX 3097 м имдин м
SFX 933 Y 1
SFX 933 қ нни қ
SFX 3763 Y 1
SFX 3763 о имдин о
SFX 1666 Y 1
SFX 1666 ш птимән ш
